【裁判字號】    95,抗,298
【裁判日期】    951026
【裁判案由】    假扣押
【裁判全文】
臺灣高等法院臺南分院民事裁定  95年度抗字第298號
抗  告  人  丙○○
相  對  人  聯邦商業銀行股份有限公司
法定代理人  甲○○
代  理  人  乙○○
上列抗告人與相對人間聲請假扣押事件，對於中華民國95年7月
17日臺灣嘉義地方法院95年度裁全字第2325號裁定，提起抗告，
本院裁定如下：
    主  文
抗告駁回。
抗告程序費用由抗告人負擔。
    理  由
一、按當事人喪失訴訟能力或法定代理人死亡或其代理權消滅者
    ，訴訟程序在有法定代理人或取得訴訟能力之本人，承受訴
    訟以前當然停止；又承受訴訟人於得為承受時，應即為承受
    之聲明；又聲明承受訴訟，應提出書狀於受訴法院；民事訴
    訟法第170條、第175條第1項、第176條，分別定有明文。卷
    查相對人之法定代理人原為黃春鐘，於民國（下同）95年 7
    月28日改由甲○○接任，既有相對人之公司變更登記表存卷
    足稽，並據相對人具狀聲明由甲○○承受訴訟，經核並無不
    合，應予准許，合先敘明。
二、相對人在原審聲請意旨略以：抗告人於91年10月28日，向相
    對人聲請國民現金卡貸款，並多次提款，詎抗告人僅繳至95
    年5 月13日，即未按月繳納本息，依約應視為全部到期，尚
    欠本金新臺幣181,814 元。雖迭經催討迄未償還，茲為確保
    債權，如非先實施假扣押，將來恐有難於強制執行之虞，爰
    願提供擔保以代釋明之不足，請求裁定准予假扣押等語。
三、按債權人就金錢請求或得易為金錢請求之請求，欲保全強制
    執行者，得聲請假扣押。請求及假扣押之原因，應釋明之。
    前項釋明如有不足，而債權人陳明願供擔保或法院認為適當
    者，法院得定相當之擔保，命供擔保後為假扣押；民事訴訟
    法第522條第1項、第526條第1、2 項定有明文。次按假扣押
    為保全程序而非確定私權之訴訟程序，請求及假扣押之原因
    雖應釋明，或由債權人就債務人所應受之損害，供法院所定
    之擔保以代釋明，但債權人本案債權是否確實存在，則非保
    全程序所應審認之事項，此觀民事訴訟法第526 條之規定自
    明，最高法院著有61年度臺抗字第589號判例意旨足參。
四、經查相對人主張抗告人對其負有上揭債務，業據提出抗告人
    之國民現金卡申請書、貸款融資明細等件，為相當之釋明。
    且依上開說明，釋明如有不足，然相對人陳明願供擔保者，
    法院即得定相當之擔保，命供擔保後為假扣押，況相對人對
    抗告人本案債權是否存在，亦非保全程序所應審認之事項，
    原裁定命相對人供擔保後得為假扣押，經核認事用法並無不
    合。抗告人抗告意旨，未具理由空言指摘原裁定不當，為無
    理由，應予駁回。
五、據上論結，本件抗告為無理由，應依強制執行法第30條之 1
    ，民事訴訟法第 495條之1第1項、第449條第1項、第95條、
    第78條，裁定如主文。
中    華    民    國    95    年    10   月    26     日
                  民事第四庭  審判長法  官  王惠一
                                    法  官  蘇重信
                                    法  官  林永茂
上為正本係照原本作成。
不得再抗告。
中    華    民    國    95    年    10   月    26     日
                                    書記官  謝素嬿
                                                Ｊ


司法院資訊處製作；財團法人民間司法改革基金會備份。
